Inventaris van het archief van de Centrale Commissie voor de Statistiek, (1891) 1892-2003
Nationaal Archief, Den Haag
- Archiefblok 1892-1950
  - Commissies van advies, 3.
    - Sub-Commissies, 3.2
      - Volks- en bedrijfstellingen en bevolkingsstatistiek, 3.2.13
        - Sub-Commissie voor de Bevolkingsstatistiek., 1901-1948; 505-514; 10 omslagen
          - Aangiften overlijden door middel van het "Zwitsersch stelsel", alsmede wijziging van de sterftekaarten, 1924 - 1926, 509
          - Migratiestatistiek. 1937-1947, 510-512
            - Algemeen, 1937, 510
            - Binnenlandse migratie, 1946 - 1947, 511
            - Buitenlandse migratie, 1947, 512
          - Afschaffing sterftetelkaarten, alsmede wijziging leidraad bevolkingsstatistiek, 1940 - 1941, 513
          - Persoonskaarten overledenen, 1947 - 1948, 514
        - Sub-Commissie voor de Bevolkingsregisters in Nederlandsch-Indië., 1916; 515; omslag
        - Sub-Commissie voor de Woning- en Gezinstelling., 1916-1942; 516; omslag
        - Sub-Commissie voor het Persoonskaartenstelsel., 1925-1926; 517; omslag
        - Sub-Commissie voor de Bevolkingsstatistiek van West-Indië., 1929-1931; 518; omslag
        - Sub-Commissie voor de Algemene Tellingen., 1945-1951; 519; pak
- Archiefblok 1951-2003
  - Bestuur, 1.
    - ALGEMENE VERGADERING, 1.1.
      - Vergaderstukken en correspondentie van de Centrale Commissie voor de Statistiek., 1951 – 2003; 520-611, 613-617; 98 omslagen
        - 17 april 1951, 520
        - 7 januari en 10 mei 1952, 521
        - 3 januari en 9 mei 1953, 522
        - 9 januari en 8 mei 1954, 523
        - 15 januari 1955, 524
        - 14 mei 1955, 525
        - 7 januari 1956, 526
        - 11 mei 1956, 527
        - 9 januari 1957, 528
        - 18 mei 1957, 529
        - 11 januari 1958, 530
        - 23 mei 1958, 531
        - 9 januari 1959, 532
        - 30 mei 1959, 533
        - 16 januari 1960, 534
        - 14 mei 1960, 535
        - 14 januari 1961, 536
        - 13 januari 1962, 537
        - 19 mei 1962, 538
        - 5 januari 1963, 539
        - 18 mei 1963, 540
        - 10 januari en 8 mei 1964, 541
        - 15 januari 1965, 542
        - 14 mei 1965, 543
        - 14 januari 1966, 544
        - 22 april 1966, 545
        - 13 januari en 11 mei 1967, 546
        - 12 januari en 26 april 1968, 547
        - 9 januari en 24 april 1969, 548
        - 15 januari en 23 april 1970, 549
        - 15 januari en 7 mei 1971, 550
        - 11 januari en 27 april 1972, 551
        - 9 maart 1973, 552
        - 15 november 1973, 553
        - 4 april 1974, 554
        - 19 juni, 17 september, 29 oktober en 12 december 1974, 555
        - 13 mei, 23 mei, 22 oktober en 18 december 1975, 556
        - 20 mei 1976, 557
        - 21 december 1976, 558
        - 26 mei 1977, 559
        - 6 april 1978, 560
        - 8 juni 1978, 561
        - 25 oktober 1978, 562
        - 1 mei 1979, 563
        - 18 december 1979, 564
        - 1980; 11 maart en 15 december 1980, 565
        - 18 mei 1981, 566
        - 15 december 1981, 567
        - 16 februari, 24 mei, 7 december 1982, 568
        - 18 mei, 15 december 1983, 569
        - 29 mei, 19 december 1984, 570
        - 12 juni, 16 oktober, 13 december 1985, 571
        - 23 juni, 17 december 1986, 572
        - 10 juni 1987, 573
        - 8 december 1987, 574
        - 19 april 1988, 575
        - 13 december 1988, 576
        - 6 juni 1989, 577
        - 12 december 1989, 578
        - 5 juni 1990, 579
        - 11 december 1990, 580
        - 4 juni 1991, 581
        - 10 december 1991, 582
        - 2 juni 1992, 583
        - 8 december 1992, 584
        - 22 juni 1993, 585
        - 7 december 1993, 586
        - 7 juni 1994, 587
        - 6 december 1994, 588
        - 13 juni 1995, 589
        - 12 december 1995, 590
        - 18 juni 1996, 591
        - 6 december 1996, 592
        - 24 maart 1997, 593
        - 27 juni 1997, 594
        - 5 september 1997, 595
        - 12 december 1997, 596
        - 27 maart 1998, 597
        - 13 mei 1998, 598
        - 9 oktober 1998, 599
        - 11 december 1998, 600
        - 19 maart 1999, 601
        - 19 maart 1999, 602
        - 9 april, 16 april, 23 april, 28 mei, 18 juni 1999, 603
        - 8 oktober 1999, 604
        - 10 december 1999, 605
        - 11 februari 2000, 606
        - 17 maart 2000, 607
        - 9 juni 2000, 608
        - 6 oktober 2000, 609
        - 1 december 2000, 610
        - 1 december 2000, 611
        - 16 maart en 8 juni 2001, 611
        - 14 september 2001, 613
        - 14 maart 2003, 614
        - 6 juni 2003, 615
        - 10 oktober 2003, 616
        - 12 december 2003, 617
      - Notulen van de vergaderingen van de Centrale Commissie voor de Statistiek., 1892 – 1979.; 618-623, 625-626; 9 stuk
        - 1892 – 1898, 618
        - 1899 – 1904, 619
        - 1905 – 1911, 620
        - 1912 – 1917, 621
        - 1918 – 1921, 622
        - 1922 – 1931, 623
        - 1932 – 1942, 625
        - 1943 – 1968, 625
        - 1969 – 1979, 626
      - Secretariaat. Stukken betreffende onderscheidingen, gelukwensen, overlijdensberichten, krantenknipsels en dergelijke van de leden van de Centrale Commissie voor de Statistiek., 1943 – 2000.; 627-633; 7 omslagen
        - 1943 - 1959, 627
        - 1961 - 1970, 628
        - 1971 - 1978, 629
        - 1981 - 1990, 630
        - 1991 - 1994, 631
        - 1995 - 1998, 632
        - 1999 – 2000, 633
    - DAGELIJKS BESTUUR, 1.2
      - Verslagen van de vergaderingen met betrekking tot het Presidium., 1976 – 1996; 634-654; 21 omslagen
        - 1976 – 1977, 634
        - 1978, 635
        - 1979 – 1980, 636
        - 1981, 637
        - 1982, 638
        - 1983, 639
        - 1984, 640
        - 1985 – 1986, 641
        - 1987, 642
        - 1988, 643
        - 1989, 644
        - 1990, 645
        - 1991, 646
        - 1992, 647
        - 1993, deel 1, 648
        - 1993, Deel 2, 649
        - 1994, Deel 1, 650
        - 1994Deel 2, 651
        - 1995, Deel 1, 652
        - 1995, Deel 2, 653
        - 1996, 654
  - Organisatie, 2.
    - Algemeen, 2.1.
      - Stukken en correspondentie betreffende de reglementen van orde (onder andere handgeschreven minuten en reglement, (concept) reglement, samenstelling Centrale Commissie voor de Statistiek., 1892 – 1997; 655-659; 5 omslagen
        - 1892 - 1922, 655
        - 1955 - 1983, 656
        - 1985 - 1992, 657
        - 1993 - 1996, 658
        - 1997 - 2003, 659
      - Stukken betreffende de samenstelling van de Centrale Commissie voor de Statistiek, ledenlijst, alsmede correspondentie (onder andere overlijdensberichten, krantenberichten) met betrekking tot aanstelling, herbenoeming en ontslag van leden., 1951 - 1997; 660-687; 28 omslagen
        - 1951, 660
        - 1952 – 1953, 661
        - 1954 – 1955, 662
        - 1956 – 1957, 663
        - 1958 – 1959, 664
        - 1960 – 1961, 665
        - 1962 – 1963, 666
        - 1964 – 1965, 667
        - 1966 – 1967, 668
        - 1968 – 1969, 669
        - 1970 – 1971, 670
        - 1972 – 1973, 671
        - 1974, 672
        - 1975, 673
        - 1976, 674
        - 1977, 675
        - 1978, 676
        - 1979, 677
        - 1980 - 1981, 678
        - 1982, 679
        - 1983 - 1985, 680
        - 1986 – 1988, 681
        - 1989, 682
        - 1990, 683
        - 1991, 684
        - 1992 – 1993, 685
        - 1994 - 1995, 686
        - 1996 – 1997, 687
      - Persbericht, speeches, krantenartikel en felicitaties ter gelegenheid van het 60-jarig bestaan van de Centrale Commissie voor de Statistiek., 1952; 688; 1 omslag
      - Correspondentie met betrekking tot de samenstelling van de sub-commissies., 1952 – 1960; 689-690; 2 omslagen
        - 1952 – 1960, 689
        - 1961 – 1974, 690
      - Correspondentie betreffende het voorzitterschap van de Commissie, overzicht van de taak van de voorzitter van de Centrale Commissie voor de Statistiek en afscheidswoord van de onder-voorzitter Wijffelsen., 1966 – 1974; 691; 1 omslag
      - Boek Iconographica Statistica, samengesteld ter gelegenheid van het 75-jarig bestaan van de Centrale Commissie voor de Statistiek 1891 – 6 oktober 1967., 692; 1 omslag
      - Negatieven van foto’s met en zonder naam., 7 omslagen; 693-699
        - dr. C.J.K. van Aalst, prof.mr. J. Ackersdijck, J. Baer.M.M. van Baumhamer, mr. N.P. van den Berg, R. Casimir, mr. Ch. Van Deventer, mr. D.J. van Ewijck van Oostbroek en de Bilt, mr. D.P.D. Fabius, 693
        - mr. H. Goeman Borgesius, prof.dr.ir. J. Goudriaan, prof.mr. H.B. Greven, H. Heldring, mr. A. Jonker, mr. A. Kerkdijk, mr.m W.F. Lichtenauer, van Lier, mgr.dr. W.H. Nolens, 694
        - B.U. Pekelharing, mr. N.G. Pierson, dr. A. Plate, Henri Polak, prof.dr. R.H. Saltet, mr. J.L.A. Salverda de Grave, Jonkheer mr. B.W.Th. Sandberg, Sloet van de Beele, mr. J.P. Sprenger van Eijck. dr.ir. C.F. Stork, 695
        - D.W. Stork, ir. C.T. Stork, D.W. Stork, A. Tilly, mr. L.J.S. Trip, prof.dr. C.A. Verrijn Stuart, mr. W.A. Baron van Verschuer, S. Vissering, mr. N.J.E. de Voogt, van der Wijck, dr. J. Zeeman, 696
        - Zonder naam, 697
        - Zonder naam, 698
        - Zonder naam, 699
      - Foto's en biografische gegevens van mr. Arnoldus Kerdijk, prof.mr. Hendrik Wilhelmus Methorst, N.G. Pierson, Baron van Verschuer, dr. Johannes Schouten, prof.dr. Philippus Jacobus Idenburg, P.J. Oud, ir. Franciscus Cornelis Marie Wijffels, dr. Marius Wilhelm Holtrop, mr. Jacques Reinhard Brandes de Roos, prof.mr. Petrus Josephus Mattheus Aalberse, 700
      - Pasfoto's en biografische gegevens inzake Iconographica statistica: A.L.M. Arnolds, C.A. van den Beld, drs. J.A.M.H. Damoiseax, Robert Drion, prof.dr. G.W. Groeneveld, B. Heldring, dr. W. Horn, prof.dr. Geldolph Kessler, drs. L.A.Ph. van der Leij, A. prof.dr.ir. A. Maris, Frederik Gerrit Willem Middelburg, J. Mulder, mr. Johannes Cornelis Nieuwenhuijsen, mr. G.W. Toebes, prof.dr. Th.L.M. Thurlings, L. van Tienen-Busch, drs. D.C.P. v.d. Pavoordt, dr. A. Plate, ir. Th. Quené, dr. H. Veldkamp, dr. J.Ch.W. Verstege, mr. M.B. van de Werk, prof.dr. J.P.L. van der Wilde, 701
      - Afbeeldingen van de (over)leden van de Adviescommissie Centrale Commissie voor de Statistiek., 702-703
        - Van Baumhauer, prof.mr.dr. W.A. Bonger, Broekema, Buys, Corten, mr. H.Goeman Borgsius, prof.mr. H.B. Greven, mr. W.F. Lichtenauer, Methorst, prof.dr. R.H. Saltet, B.W.A.E. Sloet tot Oldhuis, J. Tinbergen, prof.dr. C.A. Verrijn Stuart, de Vries, 702
        - prof.mr. P.J.M. Aalberse, dr. C.J.K. van Aalst, H. Amelink, Arkema, mr. F.J.H. Bachq, Banning, prof. J.M. van Bemmelen, Van Berensteijn, prof.dr. H.G. van Beusekom, J. Boersma, dr. M.Ch.E. Bongaerts, de Boch Kemper, Van Bosse, Brantjes van Rijn, De Bruijn Kops, R. Casimir, Van Dedem, mr. Ch. Van Deventer, Donker, Van Dijk, Enschede, Van Ewijck, Eijssen, prof.dr.ir. J. Goudriaan, prof.mr. A. van Gijn, B. Heldring, Van Hellenberg Hubar, Van Hugenpoth tot Aerdt, mr. A. Jonker, A.J. Kalshoven, mr. A. Kerdijk, v.d Kooy, J.P. Kruyt, Laman de Vries, H.J.D. van Lier, Van ’t Lindenhout, Lobatto, Louwes, mr. A.J.R. Mauritz, Meerdink, De Monchy, N.A. Nap, mr. F.S.van Nierop, mgr.dr. W.H. Nolens, Nolet, Oosterhof, Oudegeest, Pekelharing, A.J. van Pesch, mr. N.G. Pierson, dr. A. Plate, Henri Polak, prof.mr. W.A. Reiger, Salverda de Grave, Jonkheer mr. B.W.Th. Sandberg, dr. J. Sanders, Schaepman, Schönfeld, Schröder, Six, Sloet van de Beele, Smeenk, Smiggaert, mr. J.P. Sprenger van Eyck, dr.ir. C.F. Stork, D.W. Stork, ir. C.T. Stork, Tabius, mr. L.J.A. Trip, mr. W.A. Baron van Verschuer, Versteeg, Vink, Vissering, mr. N.J.E. de Voogt, Van Voorthuizen, De Vooys, Wester, P. de Wolff, Van der Wijck, mr.dr. J.H. van Zanten, dr. J. Zeeman, 703
      - Correspondentie en rapporten betreffende de doorlichting van afdelingen betreffende de reorganisatie van het Centraal Bureau voor de Statistiek., 1967 – 1970; 704-713; 9 omslagen
        - Landbouwstatistiek., 704; 1967 – 1968
        - Bevolkingsstatistieken., 705; 1968
        - Gerechtelijke statistieken., 706; 1968 – 1969
        - Handelsstatistiek (buitenlandse handel)., 707; 1968 – 1969
        - Binnenlandse handel., 708; 1969
        - Industriestatistieken., 709; 1969
        - Sociaaleconomische statistieken., 710; 1969 – 1970
        - Onderwijsstatistieken., 711; 1969 – 1970
        - Sociaal-culturele statistieken., 712; 1969 – 1970
        - Boekje ter gelegenheid van het 100-jarig bestaan van de Centrale Commissie voor de Statistiek, uitgegeven door het Centraal Bureau voor de Statistiek: De instelling van de Centrale Commissie voor de Statistiek in 1892. 1992, 713; 1 omslag
    - Bedrijfsadministratie, 2.2
      - Jaarverslagen van de Centrale Commissie voor de Statistiek 1901 – 2003. 11 pakken, 714-724
        - 1901. 10 mei 1901, 714
        - 1903 - 1907. 14 mei 1904 – maart 1908, 715
        - 1908 - 1910. 8 mei 1909 – 13 mei 1911, 716
        - 1911 - 1915. 25 mei 1912 – 8 mei 1915, 717
        - 1916 - 1922. 12 mei 1917 – 5 mei 1923, 718
        - 1923 - 1937. 10 mei 1924 – 28 mei 1938, 719
        - 1938 - 1959. 22 april 1939 – 14 mei 1960, 720
        - 1960 - 1975. 13 mei 1961 – april 1976, 721
        - 1976 - 1983. april 1976 – februari 1984, 722
        - 1984 - 1992. februari 1985 -22 maart 1994, 723
        - 1995 - 2003. 30 januari 1997 – 22 maart 2004, 724
      - Correspondentie, notulen van vergadering en begrotingen betreffende de begrotingen van het Centraal Bureau voor de Statistiek., 1950 – 1982 17 omslagen; 725-741
        - Begroting 1952 - 1953., 725; 1950 – 1952
        - Begroting 1954 - 1955., 726; 1952 – 1954
        - Begroting 1956 - 1957., 727; 1955 – 1957
        - Begroting 1958 - 1959., 728; 1957 – 1958
        - Begroting 1960 - 1961., 729; 1959 – 1960
        - Begroting 1962 - 1963., 730; 1961 – 1962
        - Begroting 1964 - 1965. 1963 – 1964, 731
        - Begroting 1966 - 1967., 732; 1965 – 1966
        - Begroting 1968 - 1969, 733; 1967 – 1968
        - Begroting 1970 - 1971., 734; 1969 – 1971
        - Begroting 1972 - 1973., 735; 1971 – 1972
        - Begroting 1974., 736; 1973
        - Begroting 1975., 737; 1973 – 1975
        - Begroting 1976 en 1978., 738; 1976 – 1978
        - Begroting 1979 - 1980., 739; 1977 – 1979
        - Begroting 1981., 740; 1979 – 1981
        - Begroting 1982 - 1984, 1988 - 1996., 741; 1981 - 1994
      - Correspondentie en stukken met betrekking tot bezuiniging op begroting Centraal Bureau voor de Statistiek., 1951 – 1958; 742-743; 2 omslagen
        - Bezuiniging op begroting 1952 en 1955., 742; 1951 – 1954
        - Bezuiniging op begroting 1958., 743; 1957 – 1958
      - Correspondentie betreffende de werkprogramma’s van het Centraal Bureau voor de Statistiek., 1953 – 2003.; 744-765; 22 omslagen
        - Werkprogramma 1953 - 1955., 744; 1951 – 1955
        - Werkprogramma 1956 - 1958., 745; 1954 – 1956
        - Werkprogramma 1959 - 1963., 746; 1958 – 1964
        - Werkprogramma 1964 - 1968., 747; 1962 – 1967
        - Werkprogramma 1969 - 1971., 748; 1967 – 1971
        - Werkprogramma 1973 - 1976 (1980)., 749; 1971 – 1975
        - Werkprogramma 1977 1975 - 1881. Deel 1, 750
        - Werkprogramma 1977 1975 - 1881. Deel 2, 751
        - Werkprogramma 1977 – 1981. Deel 1, 752
        - Werkprogramma 1977 – 1981.Deel 2, 753
        - Werkprogramma 1981. 1979, 754
        - Werkprogramma 1982 en 1983-1984. 1981 - 1984, 755
        - Werkprogramma 1983 – 1986. Deel 1, 756
        - Werkprogramma 1983 – 1986. Deel 2, 757
        - Werkprogramma 1986, 1988, 1989 en 1990. 1984-1988, 758
        - Werkprogramma 1991, 1992, 1993 en 1995. 1991 – 1994, 759
        - Werkprogramma 1996 en 1997. 1995 - 1997, 760
        - Werkprogramma 1998. Deel 1, 761
        - Werkprogramma 1998. Deel 2, 762
        - Werkprogramma 1999. 1998 - 1999, 763
        - Werkprogramma 2000. 1999, 764
        - Werkprogramma 2001, 2002 en 2003. 2000 – 2003, 765
      - Correspondentie met betrekking tot het meerjarenprogramma 1972 - 1976, verslagen van vergaderingen en eindrapport., 1970 -1971; 766; 1 omslag
      - Correspondentie met betrekking tot het meerjarenprogramma 1979 – 1983, verslagen van vergaderingen en eindrapport., 1977.; 767-768; 2 omslagen
        - Deel 1, 767
        - Deel 2, 768
      - Correspondentie met betrekking tot het meerjarenprogramma 1980 – 1984, verslagen van vergaderingen en eindrapport., 1978.; 769-770; 2 omslagen
        - Deel 1, 769
        - Deel 2, 770
      - Correspondentie met betrekking tot het meerjarenprogramma 1983 – 1987, verslagen van vergaderingen en (concept) meerjarenprogramma., 1981 – 1982; 771; 1 omslag
      - Correspondentie met betrekking tot het meerjarenprogramma 1987 – 1990, wijzigingen in het werkprogramma van het Centraal Bureau voor de Statistiek in 1987 en volgende jaren., 772; 1 omslag
      - Correspondentie met betrekking tot het meerjarenprogramma 1990 – 1993 en het goedgekeurde programma., 773; 1 omslag
      - Correspondentie, verslagen van vergaderingen en concept-meerjarenprogramma 1994 – 1997., 1993.; 774; 1 omslag
      - Correspondentie, verslagen van vergaderingen en concept Hoofdlijnen Centraal Bureau voor de Statistiek meerjarenprogramma 1997 – 2000., 1996 – 1997; 775; 1 omslag
      - Correspondentie, verslagen en concept meerjarenprogramma 2001 – 2004., 2000.; 776; 1 omslag
      - Correspondentie en meerjarenprogramma 2002 – 2005., 2001.; 777; 1 omslag
      - Correspondentie en meerjarenprogramma 2004 – 2008., 2003.; 778; 1 omslag
      - Werkplan en correspondentie betreffende de werkplannen van het Centraal Bureau voor de Statistiek., 1979 – 1994; 779-785; 7 omslagen
        - 1979 - 1981, 779
        - 1983 - 1984, 780
        - 1985 - 1986, 781
        - 1987 - 1988, 782
        - 1989 - 1990, 783
        - 1991 - 1992, 784
        - 1993 - 1994, 785
    - Personeel, 2.3
      - Krantenartikel uit het Dagblad van Zuid-Holland en ’s-Gravenhage van 13 februari 1894: Tijdens een diner, aangeboden door de President der Centrale Commissie, vonden twee socialistischen leden van genoemde Commissie het niet nodig om op te staan bij den heildronk op Hare Majesteit. Handgeschreven minuten, brief en rooster van aftreding zoals vastgesteld in de buitengewone vergadering., 1894 - 1919; 786; 1 omslag
      - Uittreksel van de benoeming directeur Methorst, correspondentie met betrekking tot de ontheffing van de woonplaats van directeur Methorst, samenstelling Centrale Commissie voor de Statistiek van januari 1988 tot juli 1922, 1 maart 1941 en 20 januari 1948, brief van directeur Methorst om na pensioengerechtigde leeftijd nog enkele jaren actief in dienst te mogen blijven en een brief van het Ministerie van Binnenlandse Zaken inzake het verkrijgen van ‘vacantiekaarten’ bij de Nederlandsche Spoorwegen en dat dit een besparing met zich meebrengt., 1916 – 1948; 787; 1 omslag
      - Correspondentie met betrekking tot vacatures in de staf bij het Centraal Bureau voor de Statistiek, de stafbezetting en de benoeming van professor Idenburg als 2e adjunct-directeur., 1961 - 1964; 788; 1 omslag
      - Correspondentie met betrekking tot voordracht nieuwe directeur, taakomschrijving, wijziging titel van professor Idenburg, besluit benoeming en afscheid van de heer Verstege, concept afscheidswoord ter attentie van de heer Wijffels en Koninklijk Besluit wijziging benoeming en ontslag ambtenaren., 1966 - 1974; 789; 1 omslag
      - Correspondentie met betrekking tot directiewisseling Centraal Bureau voor de Statistiek., 1975 – 2003; 790; 1 omslag
    - Huisvesting, 2.4
      - Correspondentie, nota’s en verslagen met betrekking tot verplaatsing Centraal Bureau voor de Statistiek., 1957 – 1977; 791-796; 6 omslagen
        - 1957 – 1970, 791
        - 20 juni 1972 – 25 juli 1972, 792
        - 1 augustus >1972 – 22 december 1972, 793
        - 4 januari 1973 – 22 juni 1973, 794
        - 4 juli 1973 – 27 december 1973, 795
        - 1974 - 1977, 796
      - Notitie betreffende vestigingsplaats van het Centraal Bureau voor de Statistiek, beschouwing betreffende de verwachten knelpunten in de personeelsvoorziening bij eventuele verplaating van het Centraal Bureau voor de Statistiek naar Zuid-Limburg, concept-nota van het Bureau der Centrale Commissie voor de Statistiek betreffende de vestigingsplaats van het Centraal Bureau voor de Statistiek, aantekeningen betreffende eventuele overplaatsing Centraal Bureau voor de Statistiek, verslag van een onderhoud met de voorzitter van de Centrale Commissie voor de Statistiek met betrekking tot gedeeltelijke overplaatsing van het Centraal Bureau voor de Statistiek naar Zuid-Limburg, nota met betrekking tot ‘De ontwikkeling van de Haagse agglomeratie tegen de achtergrond van de Regeringsnota inzake de spreiding van de rijksdienst’, nota van de Raad van Advies voor de Ruimtelijke Ordening inzake het Advies over het spreidings- en inrichtingsbeleid, kopie uit het Tijdschrift voor Economisch en Sociale Geografie 63 (1973) ‘Signalement, kontaktstelsels en regionale ontwikkeling: een pleidooi voor beleidsgericht onderzoek., 1967 – 1973; 797; 1 omslag
      - Nota ‘Een duur te betalen spiering uitgooien’ (over de spreiding van ’s rijksdiensten, De geregistreerde arbeidsreserve in Limburg naar opleidingsniveau, Persbericht ‘Wederom protesteren hoogleraren tegen verplaatsing van het Centraal Bureau voor de Statistiek, verklaring in te stemmen met het standpunt door 20 (oud)hoogleraren terzake van een verplaatsing van het Centraal Bureau voor de Statistiek, Geschiedenis voorbereiding nieuwbouw Centraal Bureau voor de Statistiek, Bulletins uitgegeven voor de personeelsleden van het Centraal Bureau voor de Statistiek omtrent de ontwikkelingen en berichten over een eventuele verplaatsing van het Bureau, kopie krantenartikel van 25 september 1972 uit “De Tijd: Mijnstreek kan op meer rekenen’, kopie van Espresso (samengesteld voor Externe Betrekkingen) van 6 oktober 1972: ‘Uittocht uit Den Haag’, krantenartikel 6 oktober 1972 uit De algemene bond van ambtenaren: ‘Spreiding rijksdiensten: faciliteiten nog in bespreking”, krantenartikel van 9 oktober 1972 uit de Haagsche Courant: ‘Ambtenarenverhuizing kost vele honderden miljoenen guldens’, kopie 10 oktober 1972 uit De algemene bond van ambtenaren: ‘Protestnota naar Tweede Kamer’ en ‘Spreiding als onderdeel ruimtelijke ordening’, kopie uit Limburgs Dagblad 14 oktober 1972: ‘mr.dr. N.H. Wiarda, hoofddirecteur ABP over spreiding rijksdiensten naar ’t zuiden, wij waren proefkonijn van regering’, kopie krantenartikel uit Haagsche Courant van 18 oktober 1972: ‘Hoofddirecteur Wiarda van ABP: Rijksdiensten niet spreiden om regio werk te verschaffen’, krantenartikel uit Elseviers Dagblad van 21 oktober 1972: ‘prof.dr. P. de Wolff, voorzitter van Centrale Raad voor de Statistiek: verhuizing is voor CBS rampzalig’, krantenartikel uit Elseviers Weekblad 21 oktober 1972”’Zuid-Limburg kan niet genoeg specialisten leveren, verhuizing naar Heerlen betekent einde van het CBS’, Krantenartikel van het Financiële Dagblad van 15 november 1972: ‘Statistiek komt in gevaar door verplaatsing CBS’, Krantenartikel 13 januari 1973 ‘Overleg CBS vastgelopen’, Krantenartikel NRC Handelsblad 23 januari 1973: ‘Duizend arbeidsplaatsen gaan binnen een periode van vijf jaar naar Limburg, Hoofdzetel CBS blijft voorlopig in Den Haag’, Krantenartikel ‘CBS wordt toetssteen’.DKORTLANG31-08-2018 13:09 13, 1972 – 1973.; 798; 1 omslag
    - Archief en Postzaekn, 2.5
      - Correspondentie met betrekking tot het verlenen van de vergunning inzake portvrije stukken te verzenden van de Centrale Commissie voor de Statistiek en afschaffing portvrijdom., 1899 - 1923; 799; 1 omslag
  - Taakuitvoering, 3.
    - Algemeen, 3.1